臺灣板橋地方法院刑事判決　　　　　　100年度簡上字第467號
上　訴　人
即　被　告　潘餘吉
上列上訴人即被告因竊盜等案件，不服本院100 年簡字第3171號
中華民國100 年4 月29日所為第一審判決（聲請簡易判決處刑案
號：100年度偵字第9152號），本院第二審合議庭判決如下：
    主  文
上訴駁回。
    事實及理由
一、有關證據能力之說明：
    按被告以外之人於審判外之陳述，雖不符刑事訴訟法第159
    條之1 至第159 條之4 之規定，而經當事人於審判程序同意
    作為證據，法院審酌該言詞陳述或書面陳述作成時之情況，
    認為適當者，亦得為證據；當事人、代理人或辯護人於法院
    調查證據時，知有刑事訴訟法第159 條第1 項不得為證據之
    情形，而未於言詞辯論終結前聲明異議者，視為有前項之同
    意，刑事訴訟法第159 條之5 定有明文。經查，本判決下列
    所引用前述以外之被告以外之人於審判外之陳述，檢察官及
    被告於本院言詞辯論終結前均未聲明異議，本院審酌結果，
    認上開證據資料製作時之情況，尚無違法不當及證明力明顯
    過低之瑕疵，亦認為以之作為證據應屬適當。揆諸前開規定
    ，爰依刑事訴訟法第159 條之5 規定，認前揭證據資料均有
    證據能力。
二、本件審理結果，認原審判決認事用法及量刑均無不當，應予
    維持，並引用附件第一審刑事簡易判決書（含聲請簡易判決
    處刑書）關於事實、證據及理由之記載（詳如附件）。
三、被告上訴意旨略謂：被告就起訴書所載犯罪事實認罪，惟被
    告於100 年2 月25日為警查獲時，曾偕同員警黃國訓從被告
    住處起出贓物，被告符合自首要件，盼減輕被告刑度云云（
    本院卷第87頁背面）。惟查：
(一)按刑法第62條所定自首減刑，係以對於未發覺之犯罪，在有
    偵查犯罪職權之公務員知悉犯罪事實及犯人之前，向職司犯
    罪偵查之公務員坦承犯行，並接受法院之裁判而言，苟職司
    犯罪偵查之公務員已知悉犯罪事實及犯罪嫌疑人後，犯罪嫌
    疑人始向之坦承犯行者，為自白，而非自首（最高法院97年
    度台上字第5969號判決參照）。
(二)本件被告於100 年2 月25日8 時20分許在新北市○○區○○
    街30號前因另案通緝為警逮捕查獲，當時員警黃國訓經被告
    同意後至被告新北市○○區○○路111 巷9 弄22號3 樓住處
    內，固起獲李秋梅（即被害人林紓婷母親）之健保卡、身分
    證及車牌號碼為G72-360 之重機車行照（車主查係被害人林
    紓婷）各1 張等贓物一批；惟被告於同日18時15分起至30分
    止在新北市政府警察局土城分局土城派出所製作警詢筆錄時
    ，係向員警供稱該批贓物於100 年2 月24日在新北市○○區
    ○○路上撿到一包塑膠袋之物品，因看見塑膠袋包裝不錯，
    且另案遭警通緝，不敢交給警方等語，有上開被告警詢筆錄
    在卷可查（見本院調取另案100 年度偵字第6169號卷第6、7
    頁）。
(三)另證人即員警黃國訓於本院審理中到庭證稱：被告於100年2
    2 月25日製作警詢筆錄時，當時說從住處起獲的贓物，有些
    是撿到的、有些是偷來的，被告製作上開警詢筆錄之前或製
    作警詢筆錄的過程中，沒有告知林紓婷的提款卡是被告所竊
    取，也沒有告訴警員有將竊得林紓婷的提款卡持往銀行自動
    櫃員機領取新台幣（下同）1 千元之等，而本件被害人林紓
    婷之提款卡查係遭人竊取，是經警查證由被害人林紓婷的母
    親李秋梅所述得知等語（見本院卷第120 頁背面、121 頁）
    。是被告於100 年2 月25日因另案通緝為警查獲，縱曾偕同
    員警至上開住處起獲上開贓物一批，惟觀諸被告上開警詢筆
    錄之記載及證人黃國訓於本院審理中之上開證述，被告並未
    坦認有竊取起訴書所載被害人林紓婷之提款卡，並持所竊提
    款卡前往下述自動櫃員機盜領現金1 千元甚明。
(四)本件被害人林紓婷於100 年1 月31日16時50分許，在新北市
    市○○區○○街239 號前（即林紓婷之父親林清福所經營攤
    位上），遭人竊取皮包1 個（內有現金若干、筆記本1 本及
    新北市中和地區農會連城分行、帳號00000000000000號之提
    款卡1 張等物），並於當日16時58分許在新北市○○區○○
    街117 號全家便利商店內所設置之台新國際商業銀行自動櫃
    員機，遭人持上開遭竊之提款卡，以將前揭筆記本內所記載
    之密碼，輸入自動櫃員機內之不正方法，盜領林紓婷上開帳
    戶內之存款1 千元等情，業據被害人林紓婷於100 年2 月2
    日向警方報案並製作警詢筆錄證述甚證（見偵卷第8 頁林紓
    婷警詢筆錄、第11頁新北市政府警察局土城分局金城派出所
    受理各類案件紀錄表）；嗣經警調閱上開自動櫃員機之提領
    監視錄影畫面，並依據扣案之贓證物中有李秋梅之健保卡、
    身分證及及林紓婷之上開重機車行照一批，懷疑被告可能涉
    犯竊盜犯行，並於100 年3 月16日通知被害人林紓婷之父親
    林清福協助指認嫌犯（見偵卷第9 、10頁證人林清福警詢筆
    錄），因而循線查知被告涉犯本件竊盜等犯行。是本件被告
    於100 年3 月18日於法務部矯正署臺北監獄臺北分監為警借
    詢時，事後始向警方透露上開案情，此節核屬自白犯行，尚
    與自首要件不符。
(五)綜上，被告辯稱本案應依自首之規定減輕其刑，於法顯然未
    合，自不足採。
四、原審以被告犯行明確，適用刑事訴訟法第449 條第2 項、第
    3 項、第454 條第2 項，刑法第320 條第1 項、第339 條之
    2 第1 項、第47條第1 項、第41條第1 項前段，刑法施行法
    第1 之1 條第1 項、第2 項前段之規定，並審酌被告前受徒
    刑之執行完畢後，5 年內故意再犯本件有期徒刑以上之罪，
    為累犯，應依法加重其刑；且被告曾有多次竊盜前科紀錄，
    有卷附臺灣高等法院被告前案紀錄表在卷可稽，仍不知警惕
    ，不思正道取財，竟圖不勞而獲，竊取他人財物並詐領他人
    存款，破壞社會秩序及他人財產安全，兼衡被告之品行、生
    活狀況、智識程度、犯罪之動機、目的、手段、所竊取財物
    之價值及所詐領款項之數額、坦承犯行之犯罪後態度等一切
    情狀，而就竊盜罪部分判處有期徒刑5 月，另就犯以不正方
    法由自動付款設備取得他人之物者部分，判處拘役10日，並
    均諭知如易科罰金，以新臺幣1 千元折算1 日之折算標準。
    經核原審認事用法並無違誤，量刑亦屬妥適；被告上訴意旨
    空言否認犯行，指摘原審判決不當，核無理由，應予駁回。
五、據上論斷，應依刑事訴訟法第455 條之1 第1 項、第3 項、
    第368 條、第373 條，判決如主文。
本案經檢察官曾揚嶺到庭執行職務。
中    華    民    國  100     年    11    月    30    日
                  刑事第七庭  審判長法  官  陳伯厚

                                    法  官  魏俊明
                                    法  官  蘇揚旭
上列正本證明與原本無異。
不得上訴。
                                    書記官  李郁禎
中    華    民    國   100    年    11    月    30    日